臺灣彰化地方法院刑事判決　　　　　　　94年度訴字第1874號
公　訴　人　臺灣彰化地方法院檢察署檢察官
被　　　告　甲○○
上列被告因違反毒品危害防制條例案件，經檢察官提起公訴（九
十四年度毒偵字第四八三九號），本院認有刑事訴訟法第二百七
十三條之一第一項之情形，而改依簡式審判程序判決如下：
    主  文
甲○○施用第一級毒品，累犯，處有期徒刑壹年，扣案之海洛因
壹包（驗餘淨重零點零柒公克），沒收銷燬之；又施用第二級毒
品，累犯，處有期徒刑肆月。應執行有期徒刑壹年貳月，扣案之
海洛因壹包（驗餘淨重零點零柒公克），沒收銷燬之。
    事  實
一、甲○○曾因違反毒品危害防制條例案件，經本院以九十一年
    度訴字第八０五號判決判處有期徒刑八月確定，入監執行，
    於民國（下同）九十三年四月十七日縮短刑期執行完畢。又
    其前因施用毒品案件，先後二次經裁定移送觀察、勒戒後，
    均認無繼續施用毒品之傾向，分別由本院於八十七年十二月
    二十二日以八十七年度易字第一三六四號為免刑判決及臺灣
    彰化地方法院檢察署檢察官於九十年九月十一日以九十年度
    毒偵緝字第四七一號、第四七二號為不起訴處分確定；復於
    九十一年間，又因施用毒品案件，經本院以九十一年度毒聲
    字第一六七０號裁定令入戒治處所施以強制戒治一年，迄九
    十二年九月二十日戒治期滿，所犯刑事案件部分，則經本院
    以九十一年度訴字第八０五號判決判處有期徒刑八月確定（
    業已執行完畢）；另因施用毒品案件，經本院以九十四年度
    訴字第一０一八號判決判處有期徒刑一年確定。詎其仍不知
    悔改，於前開強制戒治執行完畢釋放後五年內，復基於施用
    第一級毒品海洛因之犯意，於九十四年八月二十三日下午五
    時許，在其位於彰化縣員林鎮大里阿寶巷三六七號之住處
    ，以將第一級毒品海洛因摻水置放於注射針筒中，注射於手
    臂之方式，施用第一級毒品海洛因一次。另基於施用第二級
    毒品甲基安非他命之犯意，於九十四年八月二十三日下午七
    時許，在其上開住處，以將第二級毒品甲基安非他命置於玻
    璃球吸食器內，點火加熱使成氣體後吸食之方式，施用第二
    級毒品甲基安非他命一次。嗣於九十四年八月二十五日二十
    一時五十分許，在彰化縣員林鎮○○路○段五五八號前，因
    形跡可疑為警盤查，當場扣得第一級毒品海洛因一包（驗餘
    淨重０點０七公克），而循線查悉上情。
二、案經彰化縣警察局田中分局報請臺灣彰化地方法院檢察署檢
    察官偵查起訴，本院認有刑事訴訟法第二百七十三條之一第
    一項之情形，而改依簡式審判程序審理。
    理  由
一、按除被告所犯為死刑、無期徒刑、最輕本刑為三年以上有期
    徒刑之罪或高等法院管轄第一審案件者外，於刑事訴訟法第
    二百七十三條第一項程序進行中，被告先就被訴事實為有罪
    之陳述時，審判長得告知被告簡式審判程序之旨，並聽取當
    事人、代理人、辯護人及輔佐人之意見後，裁定進行簡式審
    判程序；除簡式審判程序及簡易程序案件外，第一審應行合
    議審判，刑事訴訟法第二百七十三條之一第一項、第二百八
    十四條之一分別定有明文。本件被告甲○○所犯係死刑、無
    期徒刑、最輕本刑為三年以上有期徒刑或高等法院管轄第一
    審案件以外之罪，並於本院行準備程序時就被訴事實為有罪
    之陳述，本院合議庭依前揭規定，經評議結果，裁定改由受
    命法官獨任行簡式審判程序，先予敘明。
二、上揭事實，業據被告迭於本院行準備程序與審理時均坦承不
    諱，且其於九十四年八月二十五日為警查獲時所採取之尿液
    ，經送鑑驗結果，確呈甲基安非他命及嗎啡陽性反應，此有
    彰化縣警察局田中分局委託檢驗尿液代號與真實姓名對照單
    、彰化縣衛生局九十四年九月五日煙檢字第九四三七八四號
    煙毒尿液檢驗成績書及詮昕科技股份有限公司於九十四年十
    月五日所出具之濫用藥物尿液檢驗報告各一紙附卷可稽，而
    扣案之白色粉末一包，經送鑑驗結果確係海洛因成分（淨重
    ０點０七公克），此有法務部調查局九十四年十月二十日調
    科壹字第一四００一二一七０號鑑定通知書一紙在卷足憑，
    應認被告之自白確與事實相符，洵堪採信。再查，被告前因
    施用毒品案件，先後二次經裁定移送觀察、勒戒後，均認無
    繼續施用毒品之傾向，分別由本院於八十七年十二月二十二
    日以八十七年度易字第一三六四號為免刑判決及臺灣彰化地
    方法院檢察署檢察官於九十年九月十一日以九十年度毒偵緝
    字第四七一號、第四七二號為不起訴處分確定；復於九十一
    年間，又因施用毒品案件，經本院以九十一年度毒聲字第一
    六七０號裁定令入戒治處所施以強制戒治一年，迄九十二年
    九月二十日執行期滿，所犯刑事案件部分，則經本院以九十
    一年度訴字第八０五號判決判處有期徒刑八月確定（業已執
    行完畢）；另因施用毒品案件，經本院以九十四年度訴字第
    一０一八號判決判處有期徒刑一年確定等情，有該不起訴處
    分書、判決書、臺灣高等法院被告全國前案紀錄表及臺灣彰
    化地方法院檢察署刑案資料查註紀錄表在卷足憑，被告顯係
    於受強制戒治執行完畢釋放後，五年內再犯毒品危害防制條
    例第十條第一、二項之罪，依同條例第二十三條第二項規定
    ，應依法論科。綜上所述，本件犯罪事證明確，被告前開犯
    行洵堪認定。
三、核被告甲○○所為，係犯毒品危害防制條例第十條第一項之
    施用第一級毒品罪及同條第二項之施用第二級毒品罪。被告
    為施用毒品而持有第一、二級毒品，其持有之低度行為均應
    為施用之高度行為所吸收，均不另論罪。又其所犯上開二罪
    ，犯意各別，行為互殊，且犯罪構成要件亦不同，應予分論
    併罰。復查被告曾因違反毒品危害防制條例案件，經本院以
    九十一年度訴字第八０五號判決判處有期徒刑八月確定，入
    監執行，於九十三年四月十七日縮刑期滿執行完畢等情，有
    臺灣彰化地方法院檢察署刑案資料查註紀錄表及臺灣高等法
    院被告全國前案紀錄表等件在卷可參，被告於受有期徒刑之
    執行完畢後，五年內再犯有期徒刑以上之罪，為累犯，應依
    刑法第四十七條規定，分別加重其刑。爰審酌被告前曾有施
    用毒品犯行，經送觀察勒戒、強制戒治執行完畢釋放後，猶
    不知悔改，再施用毒品不輟，不僅戕害自身健康，更辜負國
    家將之視為病人，並施以長時間之戒治處遇之苦心，惟其對
    他人權益之侵害仍屬有限，於警、偵訊中及本院行準備程序
    與審理時均已坦承犯行，暨其犯罪動機、目的、手段、施用
    之次數、期間及其智識程度、生活狀況等一切情狀，分別量
    處如主文所示之刑，並定應執行刑。扣案之海洛因一包（驗
    餘淨重０點０七公克），係屬第一級毒品，且係供被告施用
    毒品所用，不問何人所有，爰依毒品危害防制條例第十八條
    第一項前段規定，沒收銷燬之。
據上論斷，應依刑事訴訟法第二百七十三條之一第一項、第二百
九十九條第一項前段，毒品危害防制條例第十條第一項、第二項
、第二十三條第二項、第十八條第一項前段，刑法第十一條、第
四十七條、第五十一條第一項第五款，判決如主文。
本案經檢察官洪英丰到庭執行職務。
中　　華　　民　　國　　94　　年　　11　　月　　14　　日
                  刑事第一庭          法  官  簡璽容
以上正本證明與原本無異。
如不服本判決，應於判決送達後十日內向本院提出上訴狀 (須附
繕本)。
中　　華　　民　　國　　94　　年　　11　　月　　15　　日
                                      書記官  王惠嬌
毒品危害防制條例第10條
施用第一級毒品者，處6 月以上5 年以下有期徒刑。
施用第二級毒品者，處3 年以下有期徒刑。
